最高法院刑事裁定　　　　　　　　　　111年度台抗字第587號
抗　告　人　林碧玲


上列抗告人因誣告等罪案件，不服臺灣高等法院臺中分院中華民
國111年3 月23日駁回其聲請再審之裁定（111年度聲再字第72號
），提起抗告，本院裁定如下：
    主  文
抗告駁回。
    理  由
一、按有罪判決確定後，為受判決人之利益，固得依刑事訴訟法
    第420 條第1 項各款之規定聲請再審，惟法院認為無再審理
    由而以裁定予以駁回者，不得更以同一原因聲請再審；法院
    認為聲請再審之程序違背規定，且無可補正者，應以裁定駁
    回之，同法第434條第3項、第1項、第433條定有明文。
二、原裁定略以：抗告人林碧玲係對臺灣高等法院臺中分院108
    年度上訴字第1981號誣告等罪案件之刑事確定判決（經本院
    109年度台上字第920號判決，以抗告人之上訴不合法律上之
    程式予以駁回，下稱原確定判決），依刑事訴訟法第420 條
    第1項第6款規定聲請再審。惟查：抗告人前曾以附件一（即
    民國110年9月7日刑事再審聲請狀）及附件二（即110年9 月
    15日刑事再審補充理由狀）所載證據①最高法院109 年度台
    上字第920 號判決、②原審108 年度上訴字第1981號判決、
    ③臺灣臺中地方法院107 年度訴字第2222號判決、④臺灣臺
    中地方檢察署（下稱臺中地檢署）107年度偵字第19426號起
    訴書、⑤民事委任狀、⑥臺中地檢署105年度偵字第24067號
    不起訴處分書、⑦臺中地檢署106 年度他字第6759號筆錄（
    即證人楊福誠訊問筆錄）、⑧高雄市立忠孝國民中學個人缺
    曠明細（以上均影本）、⑨劉鵬萬102 年12月24日郵寄書狀
    給抗告人之信封等係新證據為由，聲請再審，業經原審法院
    110 年度聲再字第231 號刑事裁定，以上開證據均不能動搖
    原確定判決，其再審之聲請為無理由，予以駁回確定在案。
    嗣抗告人又提出上開相同證據及證據⑩高雄市立忠孝國民中
    學105年9月9 日郵寄給抗告人之缺曠課明細之信封等，再度
    聲請再審，經原審法院110年度聲再字第301號刑事裁定，以
    其所提證據①至⑨部分，係以同一原因事實及證據方法聲請
    再審，其此部分再審之聲請，為不合法；證據⑩及證人楊福
    誠證詞部分，則為無理由，而駁回其再審之聲請確定在案。
    茲抗告人復以與先前2 次聲請再審時相同事實之原因及證據
    資料聲請再審，依首述說明，其聲請再審之程序違背規定，
    且無從補正，自屬不合法律上之程式，且無依刑事訴訟法第
    429條之2規定，通知抗告人到場，並聽取檢察官及抗告人意
    見之必要，逕予駁回其再審之聲請等旨。經核於法尚無不合
    。
三、抗告意旨僅重敘其聲請再審事由，而未具體指摘原裁定駁回
    其聲請再審所為論斷說明，有何違法、不當之情形，仍執陳
    詞，復提出民事委任狀、高雄市立忠孝國民中學個人缺曠課
    明細、萬泰法律事務所信封袋、高雄市立忠孝國民中學信封
    袋（均影本）等相同證據，對於原裁定已詳為論斷說明之事
    項，再事爭論，依前述說明，應認本件抗告為無理由，予以
    駁回。
據上論結，應依刑事訴訟法第412條，裁定如主文。
中    華    民    國   111    年    5     月    5     日
                  刑事第五庭審判長法  官  李  錦  樑  
                                  法  官  林  孟  宜  
                                  法  官  吳  淑  惠  
                                  法  官  錢  建  榮  
                                  法  官  周  政  達  
本件正本證明與原本無異
                                  書記官
中    華    民    國   111    年    5     月    10    日